【裁判字號】    98,審訴,490
【裁判日期】    980630
【裁判案由】    違反毒品危害防制條例
【裁判全文】
臺灣新竹地方法院刑事宣示判決筆錄     98年度審訴字第490號
公  訴  人  臺灣新竹地方法院檢察署檢察官
被      告  甲○○
指定辯護人  本院公設辯護人乙○○
上列被告因違反毒品危害防制條例案件，檢察官提起公訴（98年
度毒偵字第453 號）後，聲請改依協商程序而為判決，本院於中
華民國98年6月30日下午4時，在本院刑事第十一法庭宣示判決，
出席職員如下：
                審判長法  官  劉兆菊
法官起立朗讀判決主文、犯罪事實要旨、處罰條文，及告以上訴
限制、期間並提出上訴狀之法院，且諭知記載其內容：
一、主  文：
    甲○○施用第一級毒品，累犯，處有期徒刑拾月；扣案之海
    洛因包（驗餘淨重分別為零點伍伍貳公克、零點捌零
    壹公克、零點柒玖伍公克），均沒收銷燬之；扣案之盛裝
    海洛因之夾鏈袋拾個、分裝袋貳件及分裝匙壹支，均沒收之
    。又施用第二級毒品，累犯，處有期徒刑捌月；扣案之甲基
    安非他命吸食器壹組、電子磅秤壹臺，均沒收之。應執行有
    期徒刑壹年月；扣案之海洛因包（驗餘淨重合計貳點壹
    壹捌公克），均沒收銷燬之；扣案之盛裝海洛因之夾鏈袋
    拾個、分裝袋貳件及分裝匙壹支、甲基安非他命吸食器壹組
    及電子磅秤壹臺，均沒收之。
二、犯罪事實要旨：
（一）甲○○前於民國88年間，因施用毒品案件，經本院於88年
      1月31日以88年度毒聲字第186號裁定送觀察、勒戒後，認
      無繼續施用毒品傾向，經臺灣新竹地方法院檢察署檢察官
      於88年2 月12日以88年度偵字第1159號為不起訴處分確定
      ；復於同年間，因施用第一、二級毒品案件，再經本院於
      88年9 月29日以88年度毒聲字第1912號裁定送觀察、勒戒
      後，因認有繼續施用毒品之傾向，再經本院於89年3 月24
      日以89年度毒聲字第812 號裁定令入戒治處所施以強制戒
      治，於89年10月3 日停止戒治處分付保護管束出所，並於
      90年3月3日戒治期滿保護管束未經撤銷以已執行完畢論；
      所涉刑責部分，則經本院於89年5 月31日以89年度訴字第
      248號判決分別判處有期徒刑7月、4 月，併定應執行刑有
      期徒刑9 月確定；另於89年間，因偽造文書案件，經本院
      於89年8月4日以89年度竹簡字第407號判決判處有期徒刑4
      月確定，前開各罪嗣經本院於91年12月5 日以91年度聲字
      第990號裁定定應執行有期徒刑1年2 月確定。再於91年間
      ，因施用第一、二級毒品案件，經本院於91年11月14日以
      91年度毒聲字第1048號裁定令入戒治處所施以強制戒治，
      於92年12月13日執行完畢釋放出所；刑責部分，則經本院
      於92年2 月11日以92年度訴字第55號判決分別判處有期徒
      刑8月、6月，併定應執行有期徒刑1 年確定；上開各罪經
      接續執行，於94年6 月21日縮短刑期假釋付保護管束出監
      ，甫於94年8 月14日保護管束期滿假釋未經撤銷以已執行
      完畢論。
（二）詎甲○○仍不知悔改，復基於施用第一級毒品海洛因之犯
      意，於98年2 月26日晚間10時許，在苗栗縣頭份鎮○○○
      路149號3樓，以將第一級毒品海洛因摻入香菸內點燃後吸
      取其煙霧之方式，非法施用第一級毒品海洛因1 次；另基
      於施用第二級毒品甲基安非他命（起訴書誤載為安非他命
      ）之犯意，於上開時間、地點，以將第二級毒品甲基安非
      他命置放於玻璃球（未扣案）內燒烤吸取其煙霧之方式，
      非法施用第二級毒品安非他命1 次。嗣於98年2 月27日上
      午7 時許，在苗栗縣頭份鎮○○○路149 號3 樓，為警持
      搜索票查獲其持有海洛因3 包及甲○○所有供施用第一級
      毒品海洛因所用之海洛因夾鏈袋10個、、分裝袋2 件及分
      裝匙1 支供施用第二級毒品甲基安非他命所用之吸食器1
      組、電子磅秤1 臺，並經採集其尿液送驗後，檢驗結果呈
      安非他命、甲基安非他命、可待因、嗎啡陽性反應，始查
      悉上情。
（三）案經新竹市警察局移送臺灣新竹地方法院檢察署檢察官偵
      查起訴後，經檢察官聲請認罪協商判決，由本院合議庭裁
      定由受命法官獨任改依協商程序而為判決。
三、處罰條文：
    毒品危害防制條例第10條第1項、第2項、第18條第1 項前段
    ，刑法第11條、第47條第1項、第51條第5款、第38條第1 項
    第2款。
四、沒收銷燬及沒收之諭知：至扣案之第一級毒品海洛因3 包（
    經鑑定後，均含第一級毒品海洛因之成分，驗餘淨重分別為
    0.5352公克、0.8031公克、0.7935公克），有行政院衛生署
    草屯療養院98年3 月11日草療鑑字第0980300072號鑑定書1
    份在卷可參（見98年度毒偵字第453 號偵查卷第73頁），屬
    違禁物，均應依毒品危害防制條例第18條第1 項前段之規定
    諭知沒收銷燬；至驗罄部分，已失其違禁物之性質，爰不另
    為沒收銷燬之諭知。另扣案之盛裝第一級毒品海洛因之夾鏈
    袋10個、分裝袋2 件及分裝匙1 支，係被告甲○○所有供施
    用第一級毒品海洛因所用之物；又扣案之甲基安非他命吸食
    器1 組、電子磅秤1 臺，則係被告甲○○所有供施用第二級
    毒品甲基安非他命所用之物，業經被告甲○○供承在卷（見
    本院卷第22頁背面），爰依刑法第38條第1 項第2 款之規定
    ，均沒收之。
五、協商判決除有刑事訴訟法第455條之4第1項第1款於本訊問程
    序終結前，被告撤銷協商合意或檢察官撤回協商聲請者；第
    2款被告協商之意思非出於自由意志者；第4款被告所犯之罪
    非第455條之2第1項所定得以協商判決者；第6款被告有其他
    較重之裁判上一罪之犯罪事實者；第7 款法院認應諭知免刑
    或免訴、不受理者情形之一，及違反同條第2 項「法院應於
    協商合意範圍內為判決；法院為協商判決所科之刑，以宣告
    緩刑或2 年以下有期徒刑、拘役或罰金為限」之規定者外，
    檢察官與被告均不得上訴。
六、如有前項得上訴之情形，得自收受宣示判決筆錄送達之日起
    10日內，向本院提出上訴書狀，上訴於第二審法院。
本案經檢察官王唯怡到庭執行職務。
中    華    民    國    98    年    6     月    30    日
                  刑事第九庭      書  記  官  林兆嘉
                                  審判長法官  劉兆菊
以上筆錄正本係照原本作成。
中    華    民    國    98    年    6     月    30    日
                                  書  記  官  林兆嘉
附錄本案論罪科刑法條全文：
毒品危害防制條例第10條
施用第一級毒品者，處6月以上5年以下有期徒刑。
施用第二級毒品者，處3年以下有期徒刑。


司法院資訊處製作；財團法人民間司法改革基金會備份。
